【裁判字號】    95,上易,1064
【裁判日期】    950928
【裁判案由】    竊盜
【裁判全文】
臺灣高等法院臺中分院刑事判決        95年度上易字第1064號
上  訴  人  臺灣苗栗地方法院檢察署檢察官
被      告  戊○○
                      苑18號
                    （現於臺灣臺中監獄苗栗分監執行）
上列上訴人因被告竊盜案件，不服臺灣苗栗地方法院95年度易字
第312號中華民國95年6月30日第一審判決（起訴案號：臺灣苗栗
地方法院檢察署95年度偵字第1985號、第2273號，移送併案審理
案號：臺灣苗栗地方法院檢察署95年度偵字第2984號、第3030號
、第3101號、第3747號、第4085號），提起上訴，本院判決如下
：
    主  文
原判決撤銷。
戊○○連續踰越牆垣竊盜，累犯，處有期徒刑壹年。
    犯罪事實
一、戊○○曾犯竊盜罪，最近一次於民國（下同）93年11月11日
    經臺灣苗栗地方法院判處有期徒刑8月確定，甫於94年5月20
    日執行完畢。猶不知悔改，復基於為自己不法所有之概括犯
    意，連續為以下之竊盜行為：
    （一）戊○○於95年2 月28日15時40分許，騎乘車牌號碼QK
          3－997號輕型機車，至乙○○○位於苗栗市○○里○
          鄰○路35號之住處，見該處庭院大門深鎖，遂翻越圍
          牆進入庭院內，竊取乙○○○所有放置於屋外屋簷下
          之白金鐵管6支（價值約新臺幣『下同』3500元），
          得手後，旋即放置在其所騎乘之機車踏板上，並迅速
          駛離現場。嗣於同日15時40分許，戊○○騎乘上述機
          車，另附載前揭所竊得之白金鐵管，途經其位於苗栗
          市○○里○○鄰○○路○段東苑18號之住處前時，因未
          戴安全帽，而為執行勤務之警員攔檢盤查，又見其機
          車踏板上載運白金鐵管1批，乃經詢問其來源出處後
          ，始供承出上情，並扣得其所竊得之白金鐵管6支（
          業已發還乙○○○具領保管）。
    （二）又於95年3 月22日某時，在苗栗縣苗栗市○○里○○
          路與和平路口，徒手竊取丙○○所有之不鏽鋼桌面支
          撐架2 個，得手後放置在其所騎乘上述輕型機車腳踏
          板上離去，嗣於翌日13時許，戊○○騎乘上開機車搭
          載不知情之張裕民準備前去出售上揭支撐架時，於同
          日13時10分許，因逃避警方之巡邏車，而在苗栗市○○里○○路與玉清里玻塘巷附近時將張裕民及前開支
          撐架推下機車逃逸後，始為警循線查獲。
    （三）再於95年4 月3 日下午2 時30分許，在苗栗市○○里
          ○○街25巷35號甲○○所開設之「新光釣魚池」內，
          徒手竊取甲○○所有之抽水馬達1 台，得手後放置在
          其所騎乘上述輕型機車腳踏板上離去準備出售，嗣於
          同日下午3 時10分許，戊○○騎乘上開機車行經苗栗
          市○○街與經國路口時為警當場查獲。
    （四）於95年4月中旬某日，騎乘車號QK3-997號機車，前往
          苗栗縣苗栗市西勢美北53號前，徒手竊取何智鷲所有
          放置上址於門口之廢鐵門乙扇。
    （五）於95年4月月30日15時許，復騎乘上開機車，前往同
          市○○路35巷1號旁，徒手竊取鄭來陞所有放置於該
          處之三角型鐵架乙批。
    （六）於95年5月3日20時許，再騎乘上開機車，前往同市嘉
          盛里嘉盛100號倉庫前，徒手竊取謝文煌所有放置於
          該處俗稱白金角鐵之鐵材乙批。得手後於當日以機車
          將所竊得之贓物載至同市○○路之「財源環保企業社
          」變賣，分別得款300餘元、150元及350元不等。
    （七）於95年5月6日9時許，在苗栗縣苗栗市○○街292巷6
          號旁倉庫前，徒手竊取洪日竣所有之建築用鐵條乙批
          (價值約3千元)，得手後，以機車將上開贓物載往同
          市○○路之「財源環保企業社」變賣，得款350元。
          嗣於95年5月6日，因另涉搶奪案為警逮捕後，自白上
          情而查獲。
二、案經苗栗縣警察局移送及苗栗縣警察局苗栗分局報請苗栗地
    方法院檢察署檢察官偵查起訴，及移送本院併案審理。
       理  由
一、按被告以外之人於審判外之陳述，而經當事人於審判程序同
    意作為證據，法院審酌該言詞陳述或書面陳述作成時之情況
    ，認為適當者，亦得為證據。刑事訴訟法第159條之5第1項
    亦有明文。本件甲○○、張裕民、丙○○、何智鷲、鄭來陞
    、謝文煌、洪日竣、乙○○○、林隆山等於警詢之證述，雖
    係審判外之言詞陳述，當事人同意其有證據能力，本院審酌
    上開言詞陳述作成時之情況，認為以之作為本案之證據屬適
    當，是其證言具有證據能力，合先敘明。
二、上開事實，業據被告於警詢、偵查、原審及本院審理時均坦
    承不諱，核與被害人甲○○、丙○○、乙○○○、鄭來陞、
    謝文煌、何智鷲、洪日竣指述及查獲被告當時乘坐被告機車
    之證人張裕民證述查獲情節以及「財源環保企業社」負責人
    林隆山證述被告有持物品前往變賣之情節均相符，復有贓物
    認領保管單3張及支撐架查獲現場及遭竊物品照片4張、抽水
    馬達照片2張、白金鐵管照片等附卷可稽，被告上開犯行，
    均堪認定。
三、被告行為後，刑法及刑法施行法業於94年2月2日總統以華總
    一義字第09400014901號令修正公布，並於95 年7月1日施行
    （下稱新刑法，修正前刑法下稱舊刑法），參酌最高法院95
    年5月23日刑事庭第8次會議決議，新刑法第2條第1項之規定
    ，係規範行為後法律變更所生新舊法律比較適用之準據法，
    於新刑法施行後，應適用新刑法第2條第1項之規定，為「從
    舊從輕」之比較。另於比較時應就罪刑有關之共犯、未遂犯
    、想像競合犯、牽連犯、連續犯、結合犯，以及累犯加重、
    自首減輕暨其他法定加減原因（如身分加減）與加減比例等
    一切情形，本於統一性及整體性原則，綜其全部罪刑之結果
    而為比較。本案涉及法律變更之部分經比較新舊刑法之規定
    ，以舊刑法有利於被告，依新刑法第2條第1項規定，自應適
    用最有利於被告之舊刑法，應予敘明。
四、核被告所為犯罪事實欄一之（一）之犯行係犯刑法第第321
    條第1項第2款之踰越牆垣竊盜罪，所為犯罪事實欄一之（二
    ）、（三）、（四）、（五）、（六）、（七）之犯行，係
    犯刑法第320條第1項之竊盜罪，又被告行為後，刑法第56條
    關於連續犯之規定於94年1月7日修正刪除，於94年2月2日公
    布，並於95年7月1日施行，被告犯後刑法第56條之規定於95
    年7月1日刪除，而本件被告於舊法時期所犯之一次踰越牆垣
    竊盜及六次竊盜，依修正施行前刑法第56條之規定，應依連
    續犯論以踰越牆垣竊盜一罪，並得加重其刑至二分之一；而
    依修正施行後之刑法，並無連續犯之規定，且依新法應各別
    多次論斷之結果（即數罪併罰），其刑度顯較修正前應依刑
    法第56條之規定以一連續踰越牆垣竊盜為重，經比較新舊法
    結果，應依刑法第2條第1項之規定，以被告行為時之規定較
    有利於被告，自應依刑法第2條第1項前段，適用修正施行前
    之刑法第56條規定，論以連續踰越牆垣竊盜罪，附此敘明。
    移送併本院審理之臺灣苗栗地方法院檢察署95年度偵字第第
    3030號、第2984號、第3101號、第3747號、第4085號所示之
    被告所為如犯罪事實欄一之（一）、（四）、（五）、（六
    ）、（七）所示之竊盜犯行，雖未經起訴，惟與被告業經起
    訴之犯罪事實欄一（二）、（三）所示之竊盜犯行，有連續
    犯之裁判上一罪之效力，為起訴效力所及，本院自得併予審
    理。另被告曾犯竊盜罪經臺灣苗栗地方法院判處有期徒刑8
    月確定，甫於94年5月20日執行完畢，有臺灣高等法院被告
    全國前案紀錄表一份在卷可稽，五年以內再犯有期徒刑以上
    之本罪，依照上開理由欄三所示，應依修正前刑法第47條累
    犯之規定，遞加重其刑。原審判決認被告竊盜罪證明確，予
    以論罪科刑，固非無見，惟原審判決未及審酌被告嗣後經併
    案審理之如犯罪事實欄一之（一）、（四）、（五）、（六
    ）、（七）所示之竊盜犯行，即有未洽，檢察官上訴意旨亦
    執同一原審未及審酌併案之被告所為如犯罪事實欄一之（四
    ）、（五）、（六）、（七）所示之竊盜犯行等語，指摘原
    審判決不當，即有理由，自應由本院將原審判決予以撤銷改
    判，審酌被告前已有竊盜之犯罪紀錄，此有臺灣高等法院被
    告前案紀錄表在卷可按，竟再犯本件七次竊盜罪，足徵其惡
    性非淺，暨其犯罪動機、手段，犯罪所生之危害及犯罪後尚
    知坦承犯行之態度等一切情狀，量處被告有期徒刑一年。
五、據上論斷 ，應依刑事訴訟法第369條第1項前段、第364條、
    第299條第1項前段、刑法第2條第1項、修正前刑法第56條、
    刑法第321條第1項第2款、修正前刑法第47條之規定，判決
    如主文。
本案經檢察官丁○○到庭執行職務。
中    華    民    國    95    年    9    月    28     日
            刑事第三庭  審判長法  官  王  增  瑜
                              法  官  廖  柏  基
                              法  官  胡  忠  文
上列正本證明與原本無異。
不得上訴。
                              書記官  陳  麗  玉
中    華    民    國    95    年    9    月    29     日
                                                      Ａ


司法院資訊處製作；財團法人民間司法改革基金會備份。
